【裁判字號】    97,易,1548
【裁判日期】    971110
【裁判案由】    竊盜
【裁判全文】
臺灣士林地方法院刑事判決              97年度易字第1548號
公  訴  人  臺灣士林地方法院檢察署檢察官
被      告  乙○○
                    （現另案於臺灣臺北監獄執行中）
            己○○
                      2樓
            庚○○
                    （現另案於臺灣臺北監獄執行中）
            戊○○
上列被告等因竊盜等案件，經檢察官追加起訴（九十七年度偵字
第二四二一號、第二九四七號、第三六七五號、第七九一八號）
及移送併案審理（九十七年度偵字第一一一八九號），其等均於
準備程序就犯罪事實為全部有罪之陳述，本院裁定進行簡式審判
程序，並判決如下：
        主  文
乙○○犯如附表所示之五罪，均累犯，應執行有期徒刑參年玖月
。
己○○犯如附表所示之二罪，均累犯，應執行有期徒刑壹年拾月
。
庚○○犯如附表所示之二罪，均累犯，應執行有期徒刑壹年拾月
。並應於刑之執行前，令入勞動場所強制工作參年。
戊○○犯如附表所示之罪，處有期徒刑參月，如易科罰金，以新
臺幣壹仟元折算壹日。
        事實及理由
一、本件犯罪事實及證據名稱均引用追加起訴書及併辦意旨書所
    載（如附件）。
二、本件被告等人所犯如附表所示之罪，均為死刑、無期徒刑、
    最輕本刑為三年以上有期徒刑以外之罪，亦非屬高等法院管
    轄之第一審案件，被告均於準備程序進行中，先就被訴事實
    為有罪之陳述，經法官告知簡式審判程序之旨，並聽取檢察
    官之意見後，依刑事訴訟法第二百七十三條之一第一項、第
    二百七十三條之二等規定，裁定進行簡式審判程序，且不受
    同法關於證據能力認定規定及調查方式之限制，合先敘明。
三、論罪科刑
  (一)核被告乙○○、己○○所為如附表所示之犯行，均分別係犯
    刑法第三百二十一條第一項第二款之罪。被告庚○○所為如
    附表所示之犯行，則係犯刑法第三百二十一條第一項第二款
    之罪及同法第三百二十條第一項之罪。戊○○所為係犯刑法
    第三百四十九條第一項之罪。其中被告乙○○與己○○就追
    加起訴書犯罪事實欄二（一）、（二）部分之犯行，有犯意
    聯絡與行為分擔，被告乙○○與庚○○就犯罪事實欄二（四
    ）第一行至第八行所載之犯行，亦有犯意聯絡及行為分擔，
    應各依刑法第二十八條之規定論以共同正犯。被告乙○○所
    犯如附表所示之五次犯行，被告己○○所犯如附表所示之二
    次犯行，被告庚○○所犯如附表所示之二次犯行，犯罪時間
    、地點相異，被害人亦非相同，顯係基於各別犯意而為之，
    均應予分論併罰。
  (二)其次，被告乙○○、己○○及庚○○有追加起訴書犯罪事實
    欄一所載之前科紀錄，此有臺灣高等法院被告前案紀錄表及
    臺灣士林地方法院檢察署刑案資料查註紀錄表各一件在卷可
    按，其等受有期徒刑執行完畢後五年內故意再犯本件有期徒
    刑以上之罪，均為累犯，各應依法加重其刑。
  (三)再按於第一審辯論終結前，得就與本案相牽連之犯罪或本案
    之誣告罪，追加起訴，刑事訴訟法第二百六十五條第一項定
    有明文。查公訴人以被告乙○○等人因犯毒品危害防制條例
    案件經以九十六年度偵字第一四六四０號等提起公訴，由本
    院以九十七年度訴字第一二八號受理在案（尚未審結），而
    公訴人以被告乙○○等人所涉本案竊盜案件，與前開毒品危
    害防制條例案件係屬相牽連案件而追加起訴，於法並無不合
    。又本件移送併案審理部分與檢察官追加起訴所敘及部分，
    係屬同一案件之關係，自為起訴效力所及，本院自當一併審
    究，附此敘明。
  (四)爰審酌被告戊○○於犯本案之前，未曾因犯罪經法院判決科
    刑，素行尚佳；被告乙○○犯本案前，未曾因竊盜案件經法
    院判決科刑；被告己○○於最近五年內，亦未曾因竊盜案件
    經法院判決科刑；被告庚○○則自九十年起迄今多次因竊盜
    案件經法院判決科刑之紀錄，素行非佳，此有臺灣高等法院
    被告前案紀錄表及臺灣士林地方法院檢察署刑案資料查註紀
    錄表各一紙在卷可按，復考量被告四人均正值青壯年，四肢
    健全，卻不思以正當途徑賺取所需，惡性非輕，而由本案查
    獲及偵查過程，乃因被告乙○○於警偵訊均坦承不諱，並供
    出相關案件之共犯，始依序查獲被告己○○、庚○○、戊○○，而被告己○○於警偵訊之初否認犯行，被告庚○○於警
    偵訊時亦未全部坦承，戊○○則坦承犯行，惟被告四人於本
    院審理時均自白犯行之犯後態度，兼衡被告乙○○、己○○
    、庚○○乃以毀壞或踰越被害人住處窗戶之安全設備進入屋
    內後竊取物品之犯罪手段，另被告庚○○竊取如追加起訴書
    犯罪事實欄二（四）第一行至第九行所載之被害人甲○○所
    有物品得手後，竟於清點贓物時發現汽車鑰匙在列，旋另行
    起意以前開鑰匙獨自竊取自小客車，毫無正視他人所有權之
    存在，惡性重大，被告戊○○收受贓物價值雖僅三百餘元，
    然此舉增加追回贓物之困難度，暨被告乙○○、己○○、庚○○關於共同竊盜案件之參與情節以及被害人丙○○、辛○○、壬○○○、甲○○、丁○○遭竊物品之數量，受損金額
    分別高達約六萬元、十萬元、二十萬元不等，受損程度非微
    ，所幸遭竊之珍珠戒子業已歸還被害人甲○○，但被告四人
    仍未賠償被害人全部損失等一切情狀，認檢察官分別對被告
    乙○○、己○○、庚○○、戊○○之具體求處有期徒刑二年
    六月、一年六月、一年、二月，尚非妥適，本院考量上情認
    應分別量處如附表所示之刑，並定應執行刑，罪刑較屬相當
    ，另就被告戊○○受有期徒刑宣告部分，諭知易科罰金之折
    算標準，以資懲儆。
四、至公訴人認應對被告宣告刑前強制工作部分
  (一)按十八歲以上之竊盜犯、贓物犯，有犯罪之習慣者，得於刑
    之執行前，令入勞動場所強制工作，竊盜犯贓物犯保安處分
    條例第三條第一項固定有明文，然保安處分係對受處分人將
    來之危險性所為拘束其身體、自由等之處置，以達教化與治
    療之目的，為刑罰之補充制度，本諸法治國家保障人權之原
    理及刑法之保護作用，應受比例原則之規範，是保安處分之
    宣告，應與行為人所為行為之嚴重性、行為人所表現之危險
    性、及對於行為人未來行為之期待性相當，始為適法。又十
    八歲以上之竊盜犯以犯竊盜為常業者，法院固得依竊盜犯贓
    物犯保安處分條例第三條第一項第二款規定宣告於刑之執行
    前，令入勞動場所強制工作之保安處分，然是否宣告強制工
    作，法院仍有裁量權，非無審酌之餘地而當然應予宣告該項
    保安處分，此觀該法文之規定甚明（最高法院九十六年度臺
    上字第六七三號判決參照）。
  (二)被告乙○○前未曾有因竊盜案件，經法院判決確定之前科紀
    錄，已見前述；而被告己○○固於八十五年、八十六年間，
    因竊盜案件，經臺灣嘉義地方法院以八十五年度易字第一六
    一六號判決以及臺灣臺北地方法院以八十六年度易字第六六
    七四號判決分別判處有期徒刑四月確定，然距被告己○○再
    犯本案之時已逾十年；是以，參照被告乙○○、己○○之前
    科紀錄，實難認被告二人有犯竊盜罪之習慣，另念及被告二
    人所竊取財物數量、價值非鉅，其中被告乙○○於警偵訊及
    本院審理時自始坦承犯行深具悔意，被告己○○於偵查後階
    段及本院審理時亦坦承犯行，尚有悛悔之心，依被告二人所
    述案發當時均有正當工作，因此，公訴人請求對被告乙○○
    及己○○諭知於刑之執行前令入勞動場所強制工作一情，本
    院審酌上情，認對被告二人處以如主文所示之刑，應可達懲
    治之效，尚毋併宣告於刑之執行前令入勞動場所強制工作之
    必要。
  (三)至被告庚○○前於九十年間因竊盜案件，經臺灣高等法院以
    九十二年上易字第五０三號判決判處有期徒刑一年六月確定
    ；又於九十二年間因竊盜案件，經本院九十二年度易字第六
    二一號判決應執行有期徒刑一年三月確定，二案經本院以九
    十二年度聲字第八八八號裁定應執行有期徒刑二年八月確定
    ，入監執行，於九十四年十二月二十三日因縮短刑期假釋出
    監並付保護管束，於九十五年三月二十一日保護管束期滿後
    ；未及一年即於九十六年間因竊盜案件，經本院以九十六年
    度士簡字第六二九號判決判處有期徒刑三月確定，再經本院
    以九十六年度聲減字第一九三四號裁定減為有期徒刑一月又
    十五日確定；復於九十六年間因竊盜案件，經臺灣高等法院
    以九十七年度上易字第四三四號判決應執行有期徒刑一年六
    月確定；再於九十七年間因竊盜案件，經本院以九十七年度
    易字第三四九號判決判處有期徒刑八月確定，尚未執行即再
    犯本件竊盜案件，亦有前開臺灣高等法院被告前案紀錄表及
    臺灣士林地方法院檢察署刑案資料查註紀錄表可按，足徵被
    告庚○○竊盜犯行至為頻繁，法紀觀念淡薄，顯有犯罪習慣
    ，甚為灼然，單純刑罰制裁已難達成矯治目的，非施以保安
    處分無以為功，故依竊盜犯贓物犯保安處分條例第三條第一
    項、第四條、第五條第一項前段之規定，併諭知被告庚○○
    於刑之執行前，令入勞動場所強制工作三年，以資矯治。
五、依刑事訴訟法第二百七十三條之一第一項、第二百九十九條
    第一項前段、第三百十條之二、第四百五十四條，刑法第二
    十八條、第三百二十條第一項、第三百二十一條第一項第二
    款、第三百四十九條第一項、第四十七條第一項、第五十一
    條第五款、第四十一條第一項前段，刑法施行法第一條之一
    ，竊盜犯贓物犯保安處分條例第三條第一項、第四條、第五
    條第一項前段，判決如主文。
六、如不服本判決，應於收受送達後十日內向本院提出上訴書狀
    ，其未敘述上訴理由者，應於上訴期間屆滿後二十日內向本
    院補提理由書狀（均須按他造當事人之人數附繕本）。
本案經檢察官簡志龍到庭執行職務。
中    華    民    國    97    年    11    月    10    日
                  刑事第三庭  法  官      黃欣怡
以上正本證明與原本無異。
如不服本判決，應於收受送達後10日內向本院提出上訴書狀，其
未敘述上訴之理由者並得於提起上訴後20日內向本院補提理由書
（均須按他造當事人之人數附繕本）。
                              書記官      陳慧玲
中    華    民    國    97    年    11    月    14    日
附錄本案論罪科刑法條：
中華民國刑法第320條
意圖為自己或第三人不法之所有，而竊取他人之動產者，為竊盜
罪，處5 年以下有期徒刑、拘役或5 百元以下罰金。
意圖為自己或第三人不法之利益，而竊佔他人之不動產者，依前
項之規定處斷。
前二項之未遂犯罰之。
中華民國刑法第321條
犯竊盜罪而有左列情形之一者，處 6 月以上、 5 年以下有期徒
刑：
一、於夜間侵入住宅或有人居住之建築物、船艦或隱匿其內而犯
    之者。
二、毀越門扇、牆垣或其他安全設備而犯之者。
三、攜帶兇器而犯之者。
四、結夥三人以上而犯之者。
五、乘火災、水災或其他災害之際而犯之者。
六、在車站或埠頭而犯之者。
前項之未遂犯罰之。
中華民國刑法第349條
收受贓物者，處 3 年以下有期徒刑、拘役或 5 百元以下罰金。
搬運、寄藏、故買贓物或為牙保者，處5 年以下有期徒刑、拘役
或科或併科1 千元以下罰金。
因贓物變得之財物，以贓物論。
附表：
┌───┬──┬──────────┬────────────────┬──────┬───────┐
│被  告│編號│       犯罪事實     │         所  犯  法  條         │  宣告刑    │應執行刑      │
├───┼──┼──────────┼────────────────┼──────┼───────┤
│乙○○│    │追加起訴書犯罪事實欄│共同犯刑法第二十八條、第三百二十│有期徒刑拾月│有期徒刑參    │
│      │ 1  │二、（一）部分      │一條第一項第二款之罪。          │            │年玖月。      │
│      │    │                    │                                │            │              │
│      ├──┼──────────┼────────────────┼──────┤              │
│      │    │追加起訴書犯罪事實欄│共同刑法第二十八條、第三百二十一│有期徒刑拾月│              │
│      │ 2  │二、（二）部分      │條第一項第二款之罪。            │            │              │
│      │    │                    │                                │            │              │
│      ├──┼──────────┼────────────────┼──────┤              │
│      │ 3  │追加起訴書犯罪事實欄│犯刑法第三百二十一條第一項第二款│有期徒刑捌月│              │
│      │    │二、（三）部分      │之罪。                          │            │              │
│      ├──┼──────────┼────────────────┼──────┤              │
│      │    │追加起訴書犯罪事實欄│共同犯刑法第二十八條、第三百二十│有期徒刑壹年│              │
│      │ 4  │二、（四）第一行    │一條第一項第二款之罪。          │            │              │
│      │    │    至第八行部分    │                                │            │              │
│      ├──┼──────────┼────────────────┼──────┤              │
│      │    │追加起訴書犯罪事實欄│犯刑法第三百二十一條第一項第二款│有期徒刑拾月│              │
│      │ 5  │二、（五）          │之罪。                          │            │              │
├───┼──┼──────────┼────────────────┼──────┼───────┤
│己○○│ 1  │追加起訴書犯罪事實欄│共同犯刑法第二十八條、第三百二十│有期徒刑壹年│有期徒刑壹    │
│      │    │二、（一）部分      │一條第一項第二款之罪。          │            │年拾月        │
│      ├──┼──────────┼────────────────┼──────┤              │
│      │ 2  │追加起訴書犯罪事實欄│共同犯刑法第二十八條、第三百二十│有期徒刑壹年│              │
│      │    │二、（二）          │一條第一項第二款之罪。          │            │              │
├───┼──┼──────────┼────────────────┼──────┼───────┤
│庚○○│ 1  │追加起訴書犯罪事實欄│共同犯刑法第二十八條、第三百二十│有期徒刑壹年│有期徒刑壹    │
│      │    │二、（四）第一行    │一條第一項第二款之罪            │肆月        │年拾月        │
│      │    │至第八行部分        │                                │            │              │
│      ├──┼──────────┼────────────────┼──────┤              │
│      │ 2  │追加起訴書犯罪事實欄│犯刑法第三百二十條第一項之罪    │有期徒刑捌月│              │
│      │    │二、（四）第十二行至│                                │            │              │
│      │    │第十九行部分        │                                │            │              │
├───┼──┼──────────┼────────────────┼──────┼───────┤
│戊○○│    │追加起訴書犯罪事實欄│犯刑法第三百四十九條第一項之罪  │有期徒刑參月│無            │
│      │ 1  │二、（四）第第十行至│                                │，如易科罰金│              │
│      │    │第十二行部分        │                                │，以新臺幣壹│              │
│      │    │                    │                                │仟元折算壹日│              │
└───┴──┴──────────┴────────────────┴──────┴───────┘


司法院資訊處製作；財團法人民間司法改革基金會備份。
